【裁判字號】    92,台上,2597
【裁判日期】    920514
【裁判案由】    強盜
【裁判全文】
最高法院刑事判決                              九十二年度台上字第二五九七號
    上  訴  人  甲○○
右上訴人因強盜案件，不服台灣高等法院台中分院中華民國九十二年三月五日第二審
判決（九十二年度上訴字第一九七號，起訴案號：台灣彰化地方法院檢察署九十一年
度偵字第三三七三、三六二九號），提起上訴，本院判決如左：
    主  文
上訴駁回。
    理  由
按刑事訴訟法第三百七十七條規定，上訴於第三審法院，非以判決違背法令為理由，
不得為之。是提起第三審上訴，應以原判決違背法令為理由，係屬法定要件。如果上
訴理由狀並未依據卷內訴訟資料，具體指摘原判決不適用何種法則或如何適用不當，
或所指摘原判決違法情事，顯與法律規定得為第三審上訴理由之違法情形，不相適合
時，均應認其上訴為違背法律上之程式，予以駁回。本件原判決維持第一審關於論上
訴人甲○○以共同連續意圖為自己不法之所有，攜帶兇器，以強暴至使不能抗拒而取
他人之物罪，判處有期徒刑捌年部分之判決，駁回上訴人在第二審之上訴。係依憑同
案被告即已判刑定讞之林源隆於警訊及偵審中之自白，上訴人於第一審審理時供認與
林源隆共同強盜，並供稱：因缺錢，且伊當時通緝中未能覓得工作，遂提議行搶等語
，參酌證人梁易忠、林婉瑜（供明分向林源隆、甲○○購買或受讓被害人被強盜之手
機）之證詞，被害人林怡君、林怡婷、周美玲及許美雅指訴被害之情節，卷附自共犯
林源隆住處搜索扣得林怡君遭強盜物品之搜索扣押證明筆錄一份、林怡君、周美玲及
許美雅領回被盜物品之領據三紙等證據資料，而為論斷，已詳其憑以認定之心證理
由。而以上訴人否認犯罪及所為辯解，為飾卸之詞，均無足取，在理由內依憑調查所
得證據，詳加指駁；並說明：作案之西瓜刀係共犯林源隆所有，為林源隆所供明，而
西瓜刀客觀上足對人之生命、身體安全構成威脅，具有危險性，顯足供作兇器使用，
上訴人與林源隆共同持西瓜刀搶劫，使被害人無法抗拒，而取其財物或使其交付財物
，係犯刑法第三百三十條第一項之攜帶兇器強盜既遂罪之理由。從形式上觀察，原判
決並無違背法令之情形存在。上訴意旨置原判決所為明白論斷於不顧，專憑其個人意
見，就原判決理由已經詳細說明之事項，及原審採證認事之職權行使，漫事爭執，或
泛言原判決有應於審判期日調查之證據未予調查之違誤，難認已符合首揭法定之第三
審上訴要件。又查：證據之取捨與事實之認定，為事實審法院之職權，倘其採證認事
並不違背證據法則，即不得任意指為違法。又是否命被害人或共犯與被告對質，審理
事實之法院本有裁酌之職權。原判決已敘明依上開事證，認定上訴人有共同強盜之犯
行，其所辯並不足取之理由，且原判決既認依憑上開證據，上訴人應負之罪責，已臻
明確，並經被害人林怡君、林怡婷、周美玲及許美雅指述綦詳，亦為共犯林源隆所供
承不諱，原審未再傳訊被害人及共犯林源隆等為無益之調查，並無違誤可言。上訴意
旨，就原判決所為論斷，究竟如何違背法令，並未依據卷內訴訟資料具體指明，徒以
空泛之詞，指本案未再傳訊被害人及共犯林源隆，有應於審判期日調查之證據未予調
查之違誤云云，並非適法之第三審上訴理由。其上訴違背法律上之程式，應予駁回。
據上論結，應依刑事訴訟法第三百九十五條前段，判決如主文。
中      華      民      國    九十二    年      五      月      十四    日
                              最高法院刑事第十庭
                                  審判長法官  林  增  福
                                        法官  邵  燕  玲
                                        法官  吳  昆  仁
                                        法官  陳  世  雄
                                        法官  惠  光  霞
      右正本證明與原本無異
                                              書  記  官
中      華      民      國    九十二    年      五      月    二十二    日


司法院資訊處製作；財團法人民間司法改革基金會備份。
